# üìã Acta de Reuni√≥n (06/02/2025)
![Imagen del Proyecto](https://www.informatica.us.es/docs/imagen-etsii/logo-ETSII-US-Vertical-Color.png)


## üìå √çndice
1. [Asistentes a la reuni√≥n](#asistentes-a-la-reuni√≥n)
2. [Tabla de versiones](#tabla-de-versiones)
3. [Introducci√≥n](#introducci√≥n)
4. [Temas a tratar en la reuni√≥n](#temas-a-tratar-en-la-reuni√≥n)
5. [Acuerdos adoptados](#acuerdos-adoptados)
6. [Reparto de tareas](#reparto-de-tareas)
7. [Planificaci√≥n de la pr√≥xima reuni√≥n](#planificaci√≥n-de-la-pr√≥xima-reuni√≥n)
8. [Conclusiones](#conclusiones)

---

## üë• Asistentes a la reuni√≥n
- **Fecha:** 06/02/2025  
- **Hora de inicio:** 10:00 horas 
- **Hora de finalizaci√≥n:** 12:38
- **Lugar / Plataforma:** Servidor de Discord 

| Nombre | Asistencia (‚úî/‚ùå) |
|--------|-------------------|
| FRANCISCO AVIL√âS CARRERA | ‚úî |
| DANIEL BENITO HIDALGO | ‚úî |
| IGNACIO BLANQUERO BLANCO | ‚úî |
| ADRI√ÅN CABELLO MART√çN | ‚úî |
| MAR√çA DE LA SALUD CARRERA TALAVER√ìN | ‚úî |
| PABLO JES√öS CASTELLANOS COMPA√ëA | ‚úî |
| FERNANDO JOS√â DE CELIS HURTADO | ‚úî |
| DAVID GODOY FERN√ÅNDEZ | ‚úî |
| MIGUEL HERN√ÅNDEZ S√ÅNCHEZ | ‚úî |
| ANTONIO MONTERO L√ìPEZ | ‚úî |
| GONZALO NAVAS REMMERS | ‚úî |
| H√âCTOR NOGUERA GONZ√ÅLEZ | ‚úî |
| NATALIA OLMO VILLEGAS | ‚úî |
| MANUEL P√âREZ V√âLEZ | ‚úî |
| ANDR√âS PIZZANO CERRILLOS | ‚úî |
| SERGIO PONS L√ìPEZ | ‚úî |
| LORENZO TORRALBA LANZAS | ‚úî |

---

## üìå Tabla de versiones

| Versi√≥n | Fecha | Descripci√≥n de cambios | Autor |
|---------|------|------------------------|-------|
| 1.0 | 06/02/2025 | Acta inicial | Ignacio Blanquero Blanco |
| 1.1 | 07/02/2025 | Conclusi√≥n y retoques en el apartado de acuerdos adoptados | Ignacio Blanquero Blanco |

---

## üìù Introducci√≥n
El presente acta recoge los principales puntos discutidos y los acuerdos alcanzados en la reuni√≥n del 6 de febrero de 2025. Durante la sesi√≥n, se realiz√≥ una puesta en com√∫n de todas las tareas que deb√≠an completarse hasta la fecha, verificando su estado de avance y resolviendo posibles dudas. Asimismo, se definieron las tecnolog√≠as que se emplear√°n en el desarrollo del proyecto, tomando en cuenta su viabilidad y adecuaci√≥n a los objetivos planteados. Finalmente, se trabaj√≥ en la preparaci√≥n de la exposici√≥n que se llevar√° a cabo el viernes 7 de febrero de 2025, organizando el contenido y la estructura de la presentaci√≥n. Esta acta servir√° como referencia para el seguimiento de los acuerdos adoptados y la planificaci√≥n de las siguientes etapas del proyecto.

---

## üìå Temas a tratar en la reuni√≥n
1. Revisi√≥n del estado de las tareas asignadas y puesta en com√∫n de avances.
2. Resoluci√≥n de dudas y ajustes en las tareas pendientes.
3. Evaluaci√≥n y selecci√≥n de las tecnolog√≠as a utilizar en el desarrollo del proyecto.
4. Justificaci√≥n de las tecnolog√≠as elegidas en funci√≥n de la viabilidad y los requerimientos del proyecto.
5. Organizaci√≥n y estructuraci√≥n de la exposici√≥n para la clase del viernes 07/02/2025.
6. Designaci√≥n de responsables para la recopilaci√≥n del feedback de otros grupos con el objetivo de optimizar la gesti√≥n del conocimiento.

---

## ‚úÖ Acuerdos adoptados
- **Revisi√≥n de tareas**: Se han revisado y compartido los avances de las tareas asignadas hasta la fecha, resolviendo dudas y estableciendo ajustes necesarios para su correcta finalizaci√≥n.
- **Evaluaci√≥n y selecci√≥n de las tecnolog√≠as**: Se ha decidido utilizar Spring Boot para el desarrollo del backend y React para el frontend, priorizando escalabilidad y eficiencia. Para las pruebas unitarias, se utilizar√° JUnit, garantizando la fiabilidad y calidad del c√≥digo.
- **Organizaci√≥n y estructuraci√≥n de la exposici√≥n**: Se ha decidido que cada miembro del grupo ponga la informaci√≥n correspondiente a sus tareas en la presentaci√≥n para que posteriormente sean Daniel Benito Hidalgo y Antonio Montero L√≥pez los que se encarguen de mejorar visualmente la presentaci√≥n y hacerla m√°s atractiva.
- **Designaci√≥n de responsables para la recopilaci√≥n del feedback**: Se ha acordado que la recopilaci√≥n de informaci√≥n sobre el feedback de cada grupo sea realizada por un miembro diferente del equipo, asegurando as√≠ una distribuci√≥n equitativa de esta tarea. La asignaci√≥n ha quedado definida de la siguiente manera:  

  - **Ignacio Blanquero Blanco**: Recopilar√° el feedback del grupo de **Jos√© Mar√≠a Portela**.  
  - **Pablo Jes√∫s Castellanos Compa√±a**: Recopilar√° el feedback del grupo de **Alberto Carmona**.  
  - **Natalia Olmo Villegas**: Recopilar√° el feedback de **nuestro propio grupo**.  
  - **Manuel P√©rez V√©lez**: Recopilar√° el feedback del grupo de **Jes√∫s Salas**.  
  - **Sergio Pons L√≥pez**: Recopilar√° el feedback del grupo de **Javier Garc√≠a**.  
  - **Daniel Benito Hidalgo**: Recopilar√° el feedback del grupo de **Adriana Vento**.  

---

## üìÖ Planificaci√≥n de la pr√≥xima reuni√≥n
- **Fecha propuesta:** 11/02/2025
- **Hora:** 08:30 horas
- **Lugar / Plataforma:** Servidor de Discord
- **Temas pendientes o a tratar:**  
  - Puesta en com√∫n y resoluci√≥n de dudas de las tareas a realizar en la semana dos, las cuales ser√°n anunciadas por los profesores en la clase del viernes 7 de febrero de 2025.
  - Elecci√≥n de vocales para la presentaci√≥n del viernes 14 de febrero de 2025.

---

## üîç Conclusiones
Durante la reuni√≥n del 6 de febrero de 2025, se llev√≥ a cabo una revisi√≥n exhaustiva del estado de las tareas asignadas, permitiendo resolver dudas y realizar ajustes necesarios para garantizar su correcta finalizaci√≥n. Adem√°s, se definieron las tecnolog√≠as que se utilizar√°n en el desarrollo del proyecto, seleccionando Spring Boot para el backend y React para el frontend, con JUnit como framework para las pruebas unitarias, priorizando la escalabilidad y la fiabilidad del sistema.

Asimismo, se estructur√≥ la presentaci√≥n para la sesi√≥n del 7 de febrero de 2025, organizando los contenidos y distribuyendo responsabilidades para mejorar su claridad y atractivo visual. Se estableci√≥ un sistema de recopilaci√≥n de feedback por parte de otros grupos, delegando esta tarea entre diferentes miembros del equipo para optimizar la gesti√≥n del conocimiento.

Por √∫ltimo, se program√≥ la pr√≥xima reuni√≥n para el 11 de febrero de 2025, en la que se analizar√°n los avances en las tareas correspondientes a la siguiente fase del proyecto y se definir√°n los vocales para la exposici√≥n del 14 de febrero. Con estos acuerdos, el equipo avanza de manera coordinada, asegurando una ejecuci√≥n eficiente y alineada con los objetivos establecidos.

---

‚úçÔ∏è **Elaborado por:** Ignacio Blanquero Blanco
üìÖ **Fecha de elaboraci√≥n:** 07/02/2025
