# üìã Acta de Reuni√≥n (03/02/2025)
![Imagen del Proyecto](https://www.informatica.us.es/docs/imagen-etsii/logo-ETSII-US-Vertical-Color.png)


## üìå √çndice
1. [Asistentes a la reuni√≥n](#asistentes-a-la-reuni√≥n)
2. [Tabla de versiones](#tabla-de-versiones)
3. [Introducci√≥n](#introducci√≥n)
4. [Temas a tratar en la reuni√≥n](#temas-a-tratar-en-la-reuni√≥n)
5. [Acuerdos adoptados](#acuerdos-adoptados)
6. [Reparto de tareas](#reparto-de-tareas)
7. [Planificaci√≥n de la pr√≥xima reuni√≥n](#planificaci√≥n-de-la-pr√≥xima-reuni√≥n)
8. [Conclusiones](#conclusiones)

---

## üë• Asistentes a la reuni√≥n
- **Fecha:** 03/02/2025  
- **Hora de inicio:** 17:00 horas 
- **Hora de finalizaci√≥n:** 18:35
- **Lugar / Plataforma:** Servidor de Discord 

| Nombre | Asistencia (‚úî/‚ùå) |
|--------|-------------------|
| FRANCISCO AVIL√âS CARRERA | ‚úî |
| DANIEL BENITO HIDALGO | ‚úî |
| IGNACIO BLANQUERO BLANCO | ‚úî |
| ADRI√ÅN CABELLO MART√çN | ‚úî |
| MAR√çA DE LA SALUD CARRERA TALAVER√ìN | ‚ùå |
| PABLO JES√öS CASTELLANOS COMPA√ëA | ‚úî |
| FERNANDO JOS√â DE CELIS HURTADO | ‚úî |
| DAVID GODOY FERN√ÅNDEZ | ‚úî |
| MIGUEL HERN√ÅNDEZ S√ÅNCHEZ | ‚úî |
| ANTONIO MONTERO L√ìPEZ | ‚úî |
| GONZALO NAVAS REMMERS | ‚úî |
| H√âCTOR NOGUERA GONZ√ÅLEZ | ‚úî |
| NATALIA OLMO VILLEGAS | ‚úî |
| MANUEL P√âREZ V√âLEZ | ‚úî |
| ANDR√âS PIZZANO CERRILLOS | ‚ùå |
| SERGIO PONS L√âPEZ | ‚úî |
| LORENZO TORRALBA LANZAS | ‚úî |

---

## üìå Tabla de versiones

| Versi√≥n | Fecha | Descripci√≥n de cambios | Autor |
|---------|------|------------------------|-------|
| 1.0 | 03/02/2025 | Acta inicial | Ignacio Blanquero Blanco |
| 1.1 | 04/02/2025 | Actualizaci√≥n del reparto de tarea y conclusiones | Ignacio Blanquero Blanco |

---

## üìù Introducci√≥n
El presente acta recoge los principales puntos discutidos y los acuerdos alcanzados en la reuni√≥n del 3 de febrero de 2025. Durante la sesi√≥n, se evaluaron distintas propuestas de proyecto, incluyendo una plataforma para la organizaci√≥n de eventos y un sistema de reserva de aparcamiento, con el objetivo de seleccionar la opci√≥n m√°s viable para su desarrollo. Adem√°s, se establecieron los criterios para la distribuci√≥n de tareas dentro de los subgrupos y se designaron los vocales para la pr√≥xima sesi√≥n. Esta acta servir√° como referencia para dar seguimiento a las decisiones tomadas y para planificar las siguientes etapas del proyecto.

---

## üìå Temas a tratar en la reuni√≥n
1. Analizar las ventajas y desaf√≠os de la propuesta de organizaci√≥n de eventos (bodas, bautizos y comuniones).
2. Analizar la competencia en el sector de organizaci√≥n de eventos.
3. Analizar las ventajas y desaf√≠os de la propuesta de una plataforma para la reserva de aparcamiento.
4. Analizar la competencia en el sector de reservas de aparcamiento.
5. Elegir una de las propuestas presentadas en puntos anteriores.
6. Distribuci√≥n de las tareas restantes entre los distintos subgrupos.
7. Elecci√≥n de vocales para la pr√≥xima clase.

---

## ‚úÖ Acuerdos adoptados
- **Selecci√≥n del proyecto**: Se ha decidido llevar a cabo el desarrollo de la plataforma para la gesti√≥n y organizaci√≥n de eventos, centrada en bodas, bautizos y comuniones.
- **Elecci√≥n de vocales**: Se ha designado a Mar√≠a de la Salud Carrera Talaver√≥n y Fernando Jos√© de Celis Hurtado como vocales para la sesi√≥n de clase programada el viernes 7 de febrero de 2025.
- **Asignaci√≥n de tareas en subgrupos**: Se ha decidido que la asignaci√≥n de tareas dentro de los equipos sea responsabilidad de los coordinadores de los subgrupos. Los coordinadores de los subgrupos son: Mar√≠a de la Salud Carrera Talaver√≥n (SG1), Pablo Jes√∫s Castellano Compa√±a (SG2) y Francisco Avil√©s Carrera (SG3).

---

## üìå Reparto de tareas
| Tarea | Responsable | Fecha l√≠mite |
|-------|------------|-------------|
| Buscar competidores eventos | Ignacio Blanquero Blanco y Fernando Jos√© de Celis Hurtado | 03/02/2025 |
| Puntos positivos y negativos de eventos | Adri√°n Cabello Mart√≠n y Gonzalo Navas Remmers | 03/02/2025 |
| Buscar competidores garajes | Francisco Avil√©s Carrera y Andr√©s Pizzano Cerrillos | 03/02/2025 |
| Puntos positivos y negativos de alquiler de garajes | Mar√≠a de la Salud Carrera Talaver√≥n y Lorenzo Torralba Lanzas | 03/02/2025 |
| Definici√≥n de la Idea de Negocio | Manuel P√©rez V√©lez | 06/02/2025 |
| An√°lisis competidores y mercado | Fernando Jos√© de Celis Hurtado y Antonio Montero L√≥pez | 06/02/2025 |
| An√°lisis de viabilidad con opiniones de personas reales | Mar√≠a de la Salud Carrera Talaver√≥n y Gonzalo Navas Remmers | 06/02/2025 |
| An√°lisis DAFO | Persona 8 | 06/02/2025 |
| Definir el MVP de la app (No desarrollarlo, pero s√≠ describirlo en detalle) | Pablo Jes√∫s Castellano Compa√±a y Natalia Olmo Villegas | 06/02/2025 |
| Explicar toda la app y su escalabilidad | H√©ctor Noguera Gonz√°lez y Sergio Pons L√≥pez | 06/02/2025 |
| Casos de uso principales de la app | Persona 11 | 06/02/2025 |
| Buyer Persona y los diferentes roles de usuario | Persona 12 | 06/02/2025 |
| An√°lisis del equipo y Charter Goal con la composici√≥n del equipo, habilidades y estructura preliminar | Adri√°n Cabello Mart√≠n y Mar√≠a de la Salud Carrera Talaver√≥n | 06/02/2025 |
| Grado de innovaci√≥n tecnol√≥gica y justificaci√≥n del grado de innovaci√≥n | Persona 14 | 06/02/2025 |
| Reporte del uso de IA ü§ñ | Persona 15 | 06/02/2025 |
| Gesti√≥n del conocimiento (c√≥mo compartir y controlar la informaci√≥n de la aplicaci√≥n) | Ignacio Blanquero Blanco, Natalia Olmo Villegas y Sergio Pons L√≥pez | 06/02/2025 |
| An√°lisis preliminar de costes üí∞ (anuncios, suscriptores, etc.) | Pablo Jes√∫s Castellano Compa√±a y H√©ctor Noguera Gonz√°lez | 06/02/2025 |
| Dise√±o presentaci√≥n | Antonio Montero L√≥pez | 07/02/2025 |

---

## üìÖ Planificaci√≥n de la pr√≥xima reuni√≥n
- **Fecha propuesta:** 06/02/2025  
- **Hora:** [hh:mm]  
- **Lugar / Plataforma:** Servidor de Discord 
- **Temas pendientes o a tratar:**  
  - Revisi√≥n de las tareas
  - Preparaci√≥n de la presentaci√≥n del 07/02/2025

---

## üîç Conclusiones
Durante la reuni√≥n del 3 de febrero de 2025, se llev√≥ a cabo un an√°lisis detallado de las distintas propuestas de proyecto, concluyendo con la selecci√≥n de una plataforma para la gesti√≥n y organizaci√≥n de eventos (bodas, bautizos y comuniones) como la opci√≥n m√°s viable. Adem√°s, se establecieron responsabilidades claras mediante la distribuci√≥n de tareas entre los subgrupos, garantizando as√≠ un enfoque estructurado y eficiente para el desarrollo del proyecto.

Asimismo, se designaron los vocales para la pr√≥xima sesi√≥n y se program√≥ la siguiente reuni√≥n para el 6 de febrero de 2025, con el objetivo de revisar el avance de las tareas asignadas y preparar la presentaci√≥n correspondiente. Con estos acuerdos, el equipo avanza de manera organizada hacia las siguientes fases del proyecto, asegurando el cumplimiento de plazos y la calidad en la ejecuci√≥n de cada tarea.

---

‚úçÔ∏è **Elaborado por:** Ignacio Blanquero Blanco 
üìÖ **Fecha de elaboraci√≥n:** 04/02/2025
