# üìã Acta de Reuni√≥n (03/02/2025)
![Imagen del Proyecto](https://www.informatica.us.es/docs/imagen-etsii/logo-ETSII-US-Vertical-Color.png)


## üìå √çndice
1. [Asistentes a la reuni√≥n](#asistentes-a-la-reuni√≥n)
2. [Tabla de versiones](#tabla-de-versiones)
3. [Introducci√≥n](#introducci√≥n)
4. [Temas a tratar en la reuni√≥n](#temas-a-tratar-en-la-reuni√≥n)
5. [Acuerdos adoptados](#acuerdos-adoptados)
6. [Reparto de tareas](#reparto-de-tareas)
7. [Planificaci√≥n de la pr√≥xima reuni√≥n](#planificaci√≥n-de-la-pr√≥xima-reuni√≥n)
8. [Conclusiones](#conclusiones)

---

## üë• Asistentes a la reuni√≥n
- **Fecha:** 01/03/2025  
- **Hora de inicio:** 12:30 horas 
- **Hora de finalizaci√≥n:** 
- **Lugar / Plataforma:** Servidor de Discord 

| Nombre | Asistencia (‚úî/‚ùå) |
|--------|-------------------|
| FRANCISCO AVIL√âS CARRERA | ‚úî |
| DANIEL BENITO HIDALGO | ‚úî  |
| IGNACIO BLANQUERO BLANCO | ‚úî |
| ADRI√ÅN CABELLO MART√çN | ‚úî |
| MAR√çA DE LA SALUD CARRERA TALAVER√ìN | ‚úî |
| PABLO JES√öS CASTELLANOS COMPA√ëA | ‚úî |
| FERNANDO JOS√â DE CELIS HURTADO | ‚úî |
| DAVID GODOY FERN√ÅNDEZ | ‚úî |
| MIGUEL HERN√ÅNDEZ S√ÅNCHEZ | ‚ùå |
| ANTONIO MONTERO L√ìPEZ | ‚ùå |
| GONZALO NAVAS REMMERS | ‚úî |
| H√âCTOR NOGUERA GONZ√ÅLEZ | ‚úî  |
| NATALIA OLMO VILLEGAS | ‚ùå |
| MANUEL P√âREZ V√âLEZ | ‚úî  |
| ANDR√âS PIZZANO CERRILLOS | ‚ùå |
| SERGIO PONS L√ìPEZ | ‚ùå |
| LORENZO TORRALBA LANZAS |‚ùå |

---

## üìå Tabla de versiones

| Versi√≥n | Fecha | Descripci√≥n de cambios | Autor |
|---------|------|------------------------|-------|
| 1.0 | 01/03/2025 | Acta inicial | Ignacio Blanquero Blanco |

---

## üìù Introducci√≥n
Esta reuni√≥n de seguimiento tiene como objetivo evaluar el progreso del proyecto, resolver posibles bloqueos y planificar las siguientes tareas. Adem√°s, se revisar√°n los t√©rminos y condiciones, se atender√°n problemas de instalaci√≥n y se explicar√°n los requisitos para asegurar una correcta implementaci√≥n del sistema.

Se espera que, a partir de esta reuni√≥n, se obtengan acuerdos claros sobre las acciones a seguir y se refuercen las estrategias para optimizar el desarrollo del proyecto.

---

## üìå Temas a tratar en la reuni√≥n
1. Revisi√≥n del estado de las tareas asignadas. 
2. An√°lisis y verificaci√≥n del avance en los t√©rminos y condiciones.
3. Resoluci√≥n de problemas de instalaci√≥n del entorno de desarrollo.
4. Explicaci√≥n detallada de los requisitos del sistema.

---

## ‚úÖ Acuerdos adoptados
Tras la discusi√≥n de los puntos en la reuni√≥n, se han alcanzado los siguientes acuerdos:
- **Priorizaci√≥n de tareas:** Se ha establecido la necesidad de completar las tareas que no dependen de otras lo antes posible, con el fin de evitar bloqueos en el desarrollo y permitir que el resto del equipo pueda avanzar sin contratiempos.
- **Implementaci√≥n de la funcionalidad de env√≠o de invitaciones:** Se ha decidido incluir esta funcionalidad en el proyecto, asignando los recursos y plazos correspondientes para su desarrollo.
- **Configuraci√≥n del entorno de trabajo:** Todos los miembros deben tener configurado el proyecto correctamente antes del **02/03/2025**, para evitar retrasos y garantizar la compatibilidad en el equipo.

---

## üìÖ Planificaci√≥n de la pr√≥xima reuni√≥n
- **Fecha propuesta:** 05/03/2025  
- **Hora:** 20:00 horas  
- **Lugar / Plataforma:** Servidor de Discord 
- **Temas pendientes o a tratar:**  
  - Revisi√≥n del progreso de las tareas asignadas.
  - Evaluaci√≥n del estado de la implementaci√≥n de la funcionalidad de env√≠o de invitaciones.
  - Realizaci√≥n de la retrospectiva para identificar mejoras en la din√°mica de trabajo.

---

## üîç Conclusiones
La reuni√≥n ha permitido definir objetivos claros a corto plazo y reforzar la necesidad de avanzar en tareas cr√≠ticas para evitar bloqueos en el desarrollo del proyecto.  

Se ha resaltado la importancia de que cada miembro del equipo complete la configuraci√≥n del entorno antes de la fecha l√≠mite establecida, asegurando as√≠ una mayor fluidez en la ejecuci√≥n de las siguientes fases del proyecto.  

Por √∫ltimo, se ha fijado la pr√≥xima reuni√≥n para el **05/03/2025**, en la que se evaluar√° el progreso alcanzado y se tomar√°n decisiones estrat√©gicas en funci√≥n de los avances obtenidos.  

---

‚úçÔ∏è **Elaborado por:** Ignacio Blanquero Blanco 
üìÖ **Fecha de elaboraci√≥n:** 01/03/2025
